【裁判字號】    94,訴,3304
【裁判日期】    950126
【裁判案由】    毒品危害防制條例
【裁判全文】
臺灣高雄地方法院刑事判決              94年度訴字第3304號
公  訴  人  臺灣高雄地方法院檢察署檢察官
被      告  甲○○
                    (
上列被告因違反毒品危害防制條例案件，經檢察官提起公訴（94
年度毒偵字第6363號），及移送併辦 (94年毒偵字第9036號），
被告就被訴事實為有罪之陳述，合議庭裁定由受命法官獨任依簡
式審判程序審理，並判決如下：
    主  文
甲○○連續施用第一級毒品，處有期徒刑柒月，扣案之海洛因壹
小包 (淨重零點零肆公克，空包裝重零點壹柒公克)、 含海洛因
殘渣之塑膠鏟子壹支沒收銷燬之；注射針筒壹支，沒收之。又施
用第二級毒品，處有期徒刑參月。應執行有期徒刑玖月。扣案之
第一級毒品海洛因壹小包 (淨重零點零肆公克，空包裝重零點壹
柒公克)、 含海洛因殘渣之塑膠鏟子壹支沒收銷燬之；注射針筒
壹支，沒收之。
    事  實
一、甲○○前於民國93年間因施用毒品案件，經法院裁定送觀察
    勒戒後，因認無繼續施用毒品傾向，於93年7 月23日執行完
    畢釋放。詎仍不知悔改，於上開觀察勒戒執行完畢釋放後5
    年內，復基於施用第一級毒品海洛因之概括犯意，自94年2
    月20日起至同年11月1 日8 時止，連續在高雄縣岡山鎮○○
    路68巷8 號其住處及高雄縣橋頭鄉橋頭糖廠公共廁所內，以
    將海洛因粉末放入針筒再摻水稀釋注射施打之方式，施用海
    洛因約6 、7 次；另基於施用第二級毒品甲基安非他命之犯
    意，於同年7 月14日上午10時許，在其上述住處，以將甲基
    安非他命置於玻璃球上燒烤吸取煙氣方式施用甲基安非他命
    1 次 (起訴書所載之犯罪時間、地點、施用方式或有誤、或
    未記載，均更正如上）。經警方分別於94年7 月14 日13 時
    50分及同年11月1 日上午9 時許，為警查獲，並扣得其所有
    之海洛因1 小包，及其所有供其施用並含海洛因殘渣之塑膠
    鏟子1 支、及其所有之尚未使用注射針筒1 支，經分別採集
    其尿液送驗，因呈現嗎啡及甲基安非他命陽性反應，而知悉
    上情。
二、案經高雄縣政府警察局岡山分局報告台灣高雄地方法院檢察
    官偵查起訴，及同分局報請同署檢察官偵查後移送併辦。
    理   由
一、被告甲○○所犯係死刑、無期徒刑、最輕本刑為3 年以上有
    期徒刑以外之罪，其於準備程序就前揭被訴事實為有罪之陳
    述，經受命法官告知簡式審判程序之旨，並聽取其與公訴人
    之意見後，本院合議庭認無不得或不宜改依簡式審判程序進
    行之處，爰依刑事訴訟法第273 條之1 第1 項、第284 條之
    1 ，裁定本件由受命法官獨任進行簡式審判程序，合先敘明
    。
二、上揭事實，業據被告於本院審理中坦承不諱，且其於警方查
    獲時所採集之尿液，經送檢驗結果，均呈第一級毒品海洛因
    代謝後嗎啡及甲基安非他命之陽性反應，此有尿液採證檢驗
    姓名對照表、台灣科技檢驗股份有限公司濫用藥物尿液檢驗
    報告等在卷可憑；另扣案之不明粉末1 小包，經送往法務部
    調查局鑑定結果，確含第一級毒品海洛因成分，此有該局鑑
    定通知書1 紙在卷可佐 (參本院卷第10頁），足認被告上開
    自白確與事實相符，洵堪採信。又被告於93年間因施用毒品
    案件，經裁定送觀察勒戒，並於93年7 月23日觀察勒戒執行
    完畢釋放，有臺灣高雄地方法院檢察署刑案資料查註紀錄表
    及臺灣高等法院被告前案紀錄表各1 份在卷供參，被告於強
    制戒治執行完畢釋放後5 年內，有施用第1 級、第2 級毒品
    之行為，事證明確，核符毒品危害防制條例第23條第2 項規
    定，依法應予論科。
三、查海洛因、甲基安非他命，分別為毒品危害防制條例第2 條
    第2 項第1 款及第2 款所稱之第一級毒品及第二級毒品，核
    被告施用海洛因及甲基安非他命之行為，係分別犯該條例第
    10條第1 項、第2 項之施用第一級毒品罪及施用第二級毒品
    罪。被告持有海洛因、甲基安非他命後，進而施用，其持有
    之低度行為，應分別為施用之高度行為所吸收，均不另論罪
    。又被告先後多次施用第一級毒品之行為，時間緊接，犯罪
    構成要件相同，顯然基於概括犯意反覆為之，為連續犯，應
    依刑法第56條之規定，論以一罪，並依法加重其刑。又其所
    犯施用第一級毒品罪與第二級毒品兩罪，犯意各別、行為互
    殊，應予分論併罰。再移送併辦部分 (即自94年2 月20 日
    起至同年11月1 日止連續施用海洛因部分)， 與起訴部分(
    即94年7 月14日施用海洛因1 次部分)， 有連續犯之裁判上
    一罪關係，為起訴效力所及，本院自應併予審究。爰審酌被
    告有上述前科，品性不佳，及曾因施用毒品，經觀察勒戒執
    行完畢釋放後，仍不知悔改警惕，猶繼續施用毒品，暨犯後
    尚知坦承犯行，與施用毒品為自戕行為及對社會危害性等一
    切情狀，分別量處如主文所示之刑，並定其應執行之刑，以
    資懲儆。
四、末按查獲之第一、二級毒品及專供製造或施用第一、二級毒
    品之器具，不問屬於犯人與否，均沒收銷燬之，毒品危害防
    制條例第18條第1 項前段定有明文。查扣案之不明粉末1 小
    包，經鑑定結果確含第一級毒品海洛因之成分 (淨重0.04公
    克)， 有法務部調查局前開鑑定通知書1 紙在卷可憑。又塑
    膠鏟子1 支，經鑑驗結果，亦含海洛因殘渣，有檢驗報告1
    紙在卷可佐 (見本院卷第40之2頁)， 暨空包裝袋（重0.17
    公克），經鑑驗結果，亦含海洛因殘渣而無法析離，均應整
    體視同毒品海洛因，依毒品危害防制條例第18條第1 項前段
    之規定，不問屬於犯人與否，均宣告沒收銷燬之。至鑑驗所
    耗損之毒品，既已滅失，自無庸宣告沒收銷燬。又扣案之針
    筒1 支，經送鑑定結果，並無嗎啡陽性反應，有檢驗報告1
    紙 (見本院卷第40之1 頁)， 在卷可稽，然既屬被告所有且
    係被告預備供施打海洛因所用，業據被告供明在卷，顯係預
    備供本件犯罪所用之物，爰依刑法第38條第1 項第2 款規定
    ，沒收之。再併案之扣案物，係另案被告李訓勇所有，且係
    供其施用海洛因之用，與被告施用本件海洛因無關，亦據被
    告於本院審理中供陳明確，而檢察官亦不為沒收之聲請，爰
    不為沒收之宣告，併予敘明。
五、據上論斷：依刑事訴訟法第299 條第1 項前段、第273 條之
    1 第1 項前段，毒品危害防制條例第10條第1 項、第2 項、
    第18條第1 項前段，刑法第11條、第56條、第51條第5 款，
    、第38條第1項第2款，判決如主文。
六、如不服本判決，應自判決送達之翌日起10日內，向本院提出
    上訴狀。
本案經檢察官乙○○到庭執行職務。
中    華    民    國     95     年    1     月  26   日
                  刑事第十三庭  法  官  張金柱
以上正本證明與原本無異。
如不服本判決，應於收受送達後10日內向本院提出上訴書狀。
（須附繕本）
中    華    民    國    95    年    1     月   27    日
                                書記官  蘇  豫
附錄本案論罪科刑之法條
毒品危害防制條例第10條施用第一級毒品者，處六月以上五年以
下有期徒刑。
施用第二級毒品者，處三年以下有期徒刑。


司法院資訊處製作；財團法人民間司法改革基金會備份。
